TRISTAN BOSSARD

ASSISTANT CHEF DE PROJET DIGITAL

Passionné par la création, la data et le digital, je me spécialise en gestion de projet digital. Fort de compétences en développement web, CRM, marketing, droit et transformation digitale, je souhaite évoluer en tant que chef de projet digital, en mettant à profit ma polyvalence.

4 ans - Développement web, droit général & notarial

3 ans - CRM et gestion de projet

2 ans - Transformation digitale

1 an - Marketing & data





Expériences Professionnelles

> Assistant chef de projet web #alternance





ESPL - Septembre 2023 - Aujourd'hui - ANGERS

Accompagnement et formation : Sensibilisation des employés aux outils numériques sur les campus d'Angers et Nantes.

Optimisation, digitalisation & gestion de projets : Amélioration des outils numériques (CRM Bitrix24, Portail de Formation, Kanban Stage), automatisation des processus, migration du CRM de Nantes, déploiement des projets OPCO et GRIMP, support technique, et amélioration continue des systèmes digitaux.

> Concepteur développeur #alternance



ESPL - Septembre 2022 - Août 2023 - ANGERS



Développement et optimisation CRM : Amélioration de Bitrix24 sur les campus, intégration de kanbans et automatisation via Power Automate.

Développement web et refonte : Création et maintenance du Portail Entreprise (WordPress, PHP, JS...), refonte des autres sites de l'ESPL en React pour plus de stabilité.

Développeur web #alternance





PASQUIER - Septembre 2021 - Août 2022 - ANGERS

Développement d'applications web : Création d'outils internes (C#/Vue.js) et d'un espace d'aide sur Microsoft SharePoint, assistance technique et conception de visuels pour les projets internes.

Automatisation et API: Développement d'une application console pour manipuler une API (C#, API REST).

Formations

Manager Projet Web Digital

MBA CHIEF DIGITAL OFFICER - Bac + 5

>> Concepteur Développeur d'Applications

BACHELOR DEVELOPPEUR WEB - Bac + 3

Développeur Web et Web Mobile 5 MANAGEMENT TITRE PROFESIONNEL DWWM - Bac + 2

Notariat Roc BTS NOTARIAT - BAC +2

Compétences

- > Méthode et gestion de projet : Scrum, Kanban
- > Leadership et gestion d'équipe
- Développement web : HTML, CSS, JS, PHP. React, Python, C#, SQL, etc.
- Analyse & recueil des besoins clients
- Transformation digitale
- Marketing, data & CRM : Bitrix24, Looker Studio
- Droit numérique, sociétal, général & notarial
- Outils: Microsoft, Figma, Wordpress, Airtable/Softr, Github, Power Automate, Photoshop, etc.

Langues



Francais (natale)





(B1)

Espagnol



Hobbies



















- 26 ans permis B
- 07 88 14 91 61
- Angers
- tristanbossard.netlify.app



